臺灣板橋地方法院刑事判決　　　　　　　100年度易字第279號
公　訴　人　臺灣板橋地方法院檢察署檢察官
被　　　告　何奕慧
上列被告因恐嚇案件，經檢察官提起公訴（99年度偵字第29133
號），本院判決如下：
    主  文
何奕慧以加害身體之事，恐嚇他人致生危害於安全，處拘役拾日
，如易科罰金，以新臺幣壹仟元折算壹日，緩刑貳年。
    事  實
一、何奕慧、曹秀惠均係在臺北縣中和市（現改制為新北市中和
    區○○○路386 號捷運永安站旁設攤販售飾品之流動攤販，
    因彼此生意競爭而素有嫌隙。緣何奕慧與曹秀惠於民國99年
    9 月10日21時40分許，在上址發生肢體衝突（何奕慧涉犯傷
    害罪嫌及曹秀惠涉犯傷害、毀損罪嫌部分，因告訴人均撤回
    告訴，另行諭知公訴不受理），何奕慧竟基於恐嚇危害安全
    之故意，對曹秀惠恫稱：「你是彰化人，在這邊人生地不熟
    ，我要叫人對你怎麼樣很容易」等語，以此加害身體之事恐
    嚇曹秀惠，使曹秀惠心生畏懼，致生危害於其安全。
二、案經曹秀惠訴由臺北縣政府警察局（現改制為新北市政府警
    察局）中和第一分局移送臺灣板橋地方法院檢察署檢察官偵
    查起訴。
    理  由
壹、程序方面：
    按被告以外之人於偵查中向檢察官所為之陳述，除顯有不可
    信之情況者外，得為證據，刑事訴訟法第159 條之1 第2 項
    定有明文。蓋現行法之檢察官仍有訊問被告、證人及鑑定人
    之權限，其應踐行之程序又多有保障被告或被害人之規定，
    證人、鑑定人於偵查中亦均須具結，就刑事訴訟而言，其司
    法屬性甚高；而檢察官於偵查程序取得之供述證據，其過程
    復尚能遵守法令之規定，是其訊問時之外部情況，積極上具
    有某程度之可信性，除消極上顯有不可信之情況者外，均得
    為證據。查證人杜志毅及李晉旭於檢察官偵查中所為之證言
    ，均經具結陳述，且均無顯不可信之情況，依上開說明，均
    屬有證據能力之證據，且其2 人於偵查中之證言，雖未經被
    告於偵查程序中為詰問，惟本院審理時已傳喚其2 人到庭並
    於被告面前踐行詰問之程序，業經合法之調查。是證人杜志
    毅及李晉旭於偵查中向檢察官所為之證言，均得為證據。
貳、實體方面：
  一、訊據被告何奕慧固坦承曾於上揭時地與曹秀惠發生肢體衝
      突等情不諱，惟矢口否認有何恐嚇犯行，辯稱：伊當時係
      對曹秀惠表示：「你真的惡劣，我是住在這裡的住戶，你
      真的很囂張」云云。惟查，上揭事實業據證人即告訴人曹
      秀惠於本院審理時具結證述綦詳（見本院卷第39頁），核
      與在場目擊之證人杜志毅、李晉旭分別於檢察官偵查中及
      本院審理時具結證述之情節相符（見偵卷第50至55頁、本
      院卷第38頁、第39頁背面），堪認被告確有上揭恐嚇之犯
      行。又證人周祖怡即新北市政府警察局中和第一分局景安
      派出所警員雖於本院審理時具結證稱：被告何奕慧與曹秀
      惠發生肢體衝突後，伊至現場處理時看見杜志毅與另一名
      男子過來，伊未注意他們二人在做什麼，伊在現場時，曹
      秀惠向伊表示被告何奕慧有向她說要找人去找她類似的話
      ，但伊沒有親耳聽到等語，惟證人杜志毅於本院證稱：被
      告何奕慧恐嚇曹秀惠時，周祖怡距離約有二、三公尺遠等
      語，且被告何奕慧出言恐嚇周秀惠之處所係捷運站旁之公
      共場所，人聲吵雜，從而證人周祖怡未能聽見何奕慧恐嚇
      曹秀惠之言語，應係受距離及現場聲響之影響，其證言尚
      不能為有利於被告之證明。徵以被告於證人杜志毅、李晉
      旭於本院具結證述完畢後，改口陳稱：「當時是因為曹秀
      惠將我的攤子翻掉，我就講我會找人去找她，我覺得這是
      正常的，因為她將我的東西弄掉了。」（見本院卷第40頁
      ）等情，足見被告上開辯解應係畏罪卸責之詞，不足採信
      。本案事證明確，被告犯行洵堪認定。
  二、核被告行為，係犯刑法第305 條之恐嚇危害安全罪。爰審
      酌被告之犯罪動機、目的、手段，犯罪時所受之刺激，及
      對被害人所造成之危害，暨犯後未能坦承犯行之態度等一
      切情狀，量處如主文所示之刑，並諭知如易科罰金之折算
      標準。末查，被告雖曾於81年間因違反麻醉藥品管理條例
      案件經本院以81年度易字第16741 號判決處有期徒刑8 月
      確定，惟已於82年10月3 日執行完畢，此後即未曾因故意
      犯罪受有期徒刑以上刑之宣告之紀錄，有臺灣高等法院被
      告前案紀錄表1 份在卷可考，其因一時衝動致犯本案，且
      告訴人曹秀惠事後已具狀撤回告訴（按恐嚇罪係公訴罪，
      雖告訴人撤回告訴，本院仍應依法審判），有聲請撤回告
      訴狀1 份在卷可憑（見本院卷第17頁），本院綜合上開情
      節，認被告經此偵、審程序之教訓，當知所警惕而無再犯
      之虞，上開所宣告之刑以暫不執行為適當，爰依刑法第74
      條第1 項第2 款規定宣告緩刑2 年，以啟自新。
據上論斷，應依刑事訴訟法第299 條第1 項前段，刑法第305 條
、第41條第1 項前段、第74條第1 項第2 款，刑法施行法第1 條
之1第1項、第2 項前段，判決如主文。
本案經檢察官馮成到庭執行職務。
中    華    民    國  100     年    3     月    31    日
                  刑事第三庭    法  官  樊季康
以上正本證明與原本無異
如不服本判決應於送達後10日內向本院提出上訴狀
                                書記官  陳秀慧
中    華    民    國  100     年    4     月    6     日
附錄本案論罪科刑法條全文：
刑法第305 條
（恐嚇危害安全罪）
以加害生命、身體、自由、名譽、財產之事，恐嚇他人致生危害
於安全者，處 2 年以下有期徒刑、拘役或 3 百元以下罰金。